臺灣臺北地方法院刑事裁定　
110年度重訴字第9號
公  訴  人  臺灣臺北地方檢察署檢察官
被      告  潘秉侑



選任辯護人  謝宗安律師（法扶律師）
上列被告因強盜殺人案件，經檢察官提起公訴（110年度偵字第1
5736號），本院裁定如下：
    主  文
被告甲○○自民國一一一年三月十三日起，延長羈押貳月。
    理  由
一、本案被告甲○○中因強盜殺人案件，本院前以被告經訊問後，
    雖坦承竊盜及殺人犯行、否認預謀強盜殺人之犯行，但依起
    訴書證據清單欄所列各項證據，足認被告涉犯刑法第332條
    第1項強盜殺人罪之犯罪嫌疑重大；又被告涉犯之強盜殺人
    罪為最輕本刑無期徒刑以上之罪，已有畏罪逃亡之高度可能
    ，加上被告自述其係租屋居住，因經濟條件不佳，前曾有欠
    繳多期房租之情事，是衡酌被告之家庭經濟狀況，認其居所
    地有隨時更換而陷於不明之高可能性，足認被告有逃亡之虞
    ；再依卷證資料顯示，被告於案發後有清洗現場、變賣被害
    人手機等湮滅證據之事實，併參以被告否認起訴書所載基於
    強盜犯意而殺人及竊取金飾等犯罪事實，是於本案尚未就上
    開爭點進行交互詰問相關證人或為其他證據調查程序之前，
    認被告仍有湮滅證據或勾串、影響相關證人之可能，而有羈
    押之原因。考量上開羈押原因，並無法以具保、責付、限制
     住居等較輕微之手段替代；另衡酌被告人身自由之私益，
    及公共利益等之維護、司法程序之保全等考量，認有羈押之
    必要，依刑事訴訟法第101條第1項第1款、第2款及第3款規
    定，於民國110年8月13日起予以羈押在案，並自110年11月1
    3日、111年1月13日起延長羈押2月在案，合先敘明。
二、茲本院以羈押期間即將屆滿，於111年3月4日依法訊問被告
    、核閱卷內相關事證，並參酌被告、辯護人與檢察官對被告
    延長羈押與否之意見後，認被告涉犯刑法第332條第1項強盜
    殺人罪之犯嫌重大，而上開罪名係法定最輕本刑無期徒刑以
    上之罪，罪刑非輕，參以被告之家庭狀況有隨時更換居所地
    而陷於居所不明之風險，認被告有畏罪藏匿、陷於居所不明
    而無法傳拘到庭之高度可能，是被告依刑事訴訟法第101條
    第1項第1款、第3款規定羈押之原因自羈押時起至今並未消
    滅而依然存在。再查，依起訴書之犯罪事實及檢察官之論告
    意旨認為，被告係因需錢孔急，為取得財物而對非法偷渡來
    台、經營色情個人工作室（俗稱「一樓一鳳」）、社會地位
    極為弱勢之越南籍女子犯強盜罪而故意殺人；又被告於111
    年2月18日本院審理時及同年3月4日延押訊問程序時供稱：
    我的家庭經濟狀況不佳，我一個人賺的錢要扶養年邁母親、
    小孩、支付所有家庭開銷，目前家中的經濟狀況因我遭羈押
    ，生計已產生嚴重影響，本案被害人黎氏碧娥是我的性交易
    對象，我是在網路論壇找到的性交易對象，我很少跟被害人
    見面，且我們性交易時只有在見面時寒暄一下，並不會去聊
    生活上的話題，平常也不會以通訊軟體聊天，我找性交易的
    對象還有別人，不一定是找本案被害人等語（見本院卷第31
    7至318夜、第396頁），可知被告現在之家庭經濟狀況依然
    困窘，且其具有透過網路聯絡從事色情工作之弱勢女子之管
    道，本案被害人僅為被告於網路上找到從事性交易的對象，
    並無其他交情，又被告已經獲知並曾接觸之性交易女子並不
    只本案被害人1人；是衡之檢察官起訴被告之前揭犯罪動機
    、被告自述其家庭、生活情狀、其與本案被害人之關聯性等
    資訊，認依被告目前生活現狀仍存有相同犯罪動機，且有其
    他具高風險之潛在被害人存在，有事實足認被告有反覆實行
    同一強盜結合罪之虞，是被告除前述刑事訴訟法第101條第1
    項第1款、第3款規定之羈押原因外，尚有同法第101條之1第
    1項第6款羈押之原因存在，且有羈押之必要。為確保本案後
    續訴訟程序之進行及將來刑罰之執行，及衡酌社會秩序之維
    護與被告人身自由之保障等情，認為對被告採此拘束人身自
    由措施，仍屬相當而必要之手段，尚不得以具保或限制住居
    等較輕之處分替代羈押，而認有羈押之必要，爰自111年3月
    13日起，延長羈押2月。
三、依刑事訴訟法第108條第1項但書、第5項，裁定如主文。
中　　華　　民　　國　　111 　年　　3 　　月　　7 　　日
　　　　　　　　　刑事第三庭審判長法  官  王筑萱
                                  法  官  馮昌偉
                                  法  官  蕭如儀
以上正本證明與原本無異。
如不服本裁定，應於送達後5日內，向本院提出抗告狀。
　　　　　　　　　　　　　　  　　書記官　許婉如
中　　華　　民　　國　　111 　年　　3 　　月　　 7　　日